臺灣板橋地方法交通事件裁定　　　　 96年度交聲字第1294號
原處分機關　交通部公路總局臺北區監理所蘆洲監理站
異　議　人
即受處分人　甲○○
上列異議人因違反道路交通管理處罰條例案件，對於交通部公路
總局臺北區監理所蘆洲監理站於中華民國96年8 月15日所為之處
分（原處分案號：北監蘆字第裁46-A00WQC082號）聲明異議，本
院裁定如下：
    主  文
異議駁回。
    理  由
一、原處分意旨略以：異議人即受處分人甲○○所有之車號CQW-
    728 號重型機車，於民國96年7 月29日16時3 分許，停放在
    臺北車站東側設置有禁止停車標誌之處所，有「在設有禁止
    停車標誌之處所停車」之違規行為，為警於96年8 月3 日檢
    附採證照片，填製臺北市政府警察局北市警交大字第A00WQC
    082 號舉發違反道路交通管理事件通知單（下稱舉發通知單
    ）逕行舉發，並經原處分機關於96月8 月15日以北監蘆字第
    裁46-A00WQC082號違反道路交通管理事件裁決書，依道路交
    通管理處罰條例第56條第1 項第4 款之規定，裁處罰鍰新臺
    幣（下同）600 元。
二、異議意旨略以：伊於96年7 月28日6 時30分許，將其所有車
    號CQW-728 號之重型機車，停放於臺北車站（東側）停車格
    內，即出發至花蓮遊玩，直至同年月30日晚間返回臺北時，
    伊皆未曾移動該機車，且伊上開機車尚於同年月28日11時46
    分許，經停車收費員開立停車繳費單，然伊於同年月30日晚
    間返回臺北時，發現伊之機車為警以車輛停放於停車格外為
    由，遭拖吊並移置於保管場，為此聲明異議，請求撤銷原處
    分云云。
三、按人行道指為專供行人通行之騎樓、走廊，及劃設供行人行
    走之地面道路，與人行天橋及人行地下道；又在人行道、設
    有禁止臨時停車標誌、標線處所，不得臨時停車，道路交通
    管理處罰條例第3 條第1 項第3 款及道路交通安全規則第11
    1 條第1 項第1 款、第3 款分別定有明文。次按汽車駕駛人
    停車時，在設有禁止停車標誌、標線之處所停車者，處新臺
    幣600 元以上1,200 元以下罰鍰，道路交通管理處罰條例第
    56條第1 項第4 款亦定有明文。
四、經查：異議人甲○○於所有之車號CQW-728 號重型機車，於
    96年7 月29日16時3 分許，停放在臺北車站東側設置有禁止
    停車標誌之人行道之事實，有採證照片4 張及幀舉發通知單
    1 紙在卷足憑。異議人固不否認於前開時間，將該車停放在
    上揭處所之情，惟以前詞置辯。然查：異議人所停放機車之
    處，確係設置有「人行道禁止停車」標誌之人行道之情，有
    採證照片1 張佐卷可考，再觀諸該張採證照片可知，該面「
    人行道禁止停車」之標誌係清楚矗立於人行道之電線桿上，
    並未有何遮蔽物或難以察覺之情形，自可期待異議人停放車
    輛於該處時，對上揭禁止停車標誌有所知悉。又異議人停放
    機車之處所附近雖設有機車停車格之情，此有採證照片1 紙
    存卷可考，然該停車格與異議人機車所停放之位置相隔至少
    可再停放6 輛機車之距離，而衡諸常情，一般遭人惡意移置
    機車之情形，均僅係將原停放在最末格停車格之機車，移置
    於停車格外緊臨位置，苟異議人之機車已遭人惡意移置在停
    車格外，事後欲將機車停放在該地點之人，見異議人之機車
    已停放在停車格「外」，自無必要再將異議人之機車由停車
    格「外」之地點，移置至更遠之亦為停車格「外」地點之必
    要，是異議人所辯上開機車係遭人移置之辯解，顯與常情至
    屬相違，殊無可採。至異議人雖又辯稱：因出遊而將機車停
    放在機車格，並於96年7 月28日11時46分許，經停車收費員
    開立繳費通知單云云，並提出該紙繳費通知單1 紙有卷可考
    ，然此僅足證明異議人所有之機車於96年7 月28日11時46分
    許，停放在臺北市○○○路之停車格內此一事實，縱異議人
    所辯其於96年7 月28日起至同年月30日前往花蓮遊玩屬實，
    惟此亦僅能證明異議人本人並非前述違規行為之駕駛人，然
    本件違規機車之違規行為暨其機車之所有人既經認定如前，
    異議人復未於應到案日期前到案並陳報真正駕駛人，揆諸上
    揭規定，執勤之警員就本件經以科學儀器（即拍攝採證照片
    ）取得證據資料違規事件，依法對機車所有人即異議人逕行
    舉發，於法有據。
五、綜上所述，異議人所有之前開機車，確有於前述時、地，在
    設有禁止停車標誌之處所停車之違規行為，事證明確。從而
    ，原處分機關依據道路交通管理處罰條例第56條第1 項第4
    款之規定，裁處罰鍰600 元，其認事用法均無違誤，裁罰亦
    無不當，本件異議為無理由，應予駁回。
據上論斷，應依道路交通管理處罰條例第87條第2 項，道路交通
案件處理辦法第19條，裁定如主文。
中　　華　　民　　國　　96　　年　　9 　　月　　17　　日
                  交通法庭      法　官  鄧雅心
以上正本證明與原本無異。
如不服本裁定應於送達後5日內向本院提出抗告狀。
                                書記官　王小芬
中　　華　　民　　國　　96　　年　　9 　　月　　17　　日
